臺灣臺中地方法院刑事判決　　　　　　　　　　　　九十四年度訴字第一五六八號
　　公　訴　人　台灣台中地方法院檢察署檢察官
　　被　　　告　乙○○
右列被告因毒品危害防制條例案件，經檢察官提起公訴（九十四年度毒偵字第一七九
二號），被告於準備程序中就被訴事實為有罪之陳述，本院合議庭裁定由受命法官獨
任進行簡式審判程序，本院判決如左：
    主  文
乙○○連續施用第一級毒品，累犯，處有期徒刑拾月，扣案之第一級毒品海洛因肆小
包（合計淨重零點捌伍公克，空包裝重壹點零玖公克）沒收銷燬之，針筒貳支、空袋
肆個，均沒收之；又連續施用第二級毒品，累犯，處有期徒刑柒月，扣案之第二級毒
品安非他命陸小包（含袋重肆點柒公克）沒收銷燬之，另玻璃吸食器壹支、吸食器壹
組，均沒收之。應執行有期徒刑壹年月，扣案之第一級毒品海洛因肆小包（合計淨
重零點捌伍公克，空包裝重壹點零玖公克）及第二級毒品安非他命陸小包（含袋重肆
點柒公克）均沒收銷燬之，另針筒貳支、空袋肆個、玻璃吸食器壹支及吸食器壹組均
沒收之。
    事  實
一、乙○○前因施用毒品案件，經兩次送觀察、勒戒後，均認無繼續施用毒品之傾向
    ，分別於民國（下同）八十七年七月二十二日及八十九年三月三十一日，經依本
    院以八十七年易字二０六四號為免刑判決確定及台灣台中地方法院檢察檢察官以
    八十九年度毒偵緝字第一九０號處分不起訴確定，復於九十年間，因施用第二級
    毒品，經台灣台中地方法院檢察署檢察官向本院聲請強制戒治並提起公訴，於九
    十一年五月十四日戒治期滿，公訴部分經本院於九十年四月十八日，以九十年度
    易字第六八０號判處有期徒刑九月，其於九十年間另因贓物案件，經本院判處有
    期徒刑八月，兩案經定應執行有期徒刑一年四月，於九十一年十二月五日縮刑期
    滿而執行完畢。詎仍不知悔改，復基於施用第一級毒品海洛因及第二級毒品甲基
    安非他命之概括犯意，均自九十四年一月初起至同年三月十七日止，均在其位於
    臺中市○○區○○路一段三一０之五號五樓之住處，分別以注射方式及玻璃吸食
    器之方式，各連續非法施用第一級毒品海洛因及第二級毒品甲基安非他命多次。
    為警於同年三月十八日十四時四十分許，在彰化縣彰化市○○街一九二號前查獲
    ，並扣得其所有之海洛因四小包（合計淨重零點捌伍公克，空包裝重壹點零玖公
    克）、甲基安非他命四小包（毛重共約三．０五公克）、供施用甲基安非他命用
    之玻璃吸食器一支、供施用海洛因用之注射針筒二支及空袋四個（公訴人漏載）
    ，另於其前開住所查獲甲基安非他命兩小包（毛重共約一．六五公克）、其所有
    供施用甲基安非他命用之吸食器一組。
二、案經台中縣警察局烏日分局報請臺灣臺中地方法院檢察署檢察官偵查起訴。
    理  由
一、上揭犯罪事實，業經被告乙○○於本院審理時自白不諱，並有第一級毒品海洛因
    四小包、第二級毒品甲基安非他命六小包、施用毒品之注射針筒二支、空袋四個
    及吸食器一支、一組等物扣案可稽，又上開疑以海洛因之毒品經送鑑驗結果，確
    含有第一級毒品海洛因成分，淨重０點八五公克、空包裝重一點０九公克，有法
    務部調查局九十四年六月十日調科壹字第一二００一五八九四號鑑定通知書一份
    在卷可憑，而且被告為警查獲時所採集之尿液呈嗎啡及甲基安非他命陽性反應，
    有詮昕科技股份有限公司之濫用藥物尿液檢驗報告一紙附卷；又被告乙○○前因
    施用毒品案件，經兩次送觀察、勒戒後，均認無繼續施用毒品之傾向，分別於八
    十七年七月二十二日及八十九年三月三十一日，經依本院以八十七年易字二０六
    四號為免刑判決確定及台灣台中地方法院檢察檢察官以八十九年度毒偵緝字第一
    九０號處分不起訴確定，復於九十年間，因施用第二級毒品，經台灣台中地方法
    院檢察署檢察官向本院聲請強制戒治並提起公訴，於九十一年五月十四日戒治期
    滿等事實，亦有臺灣臺中地方法院檢察署刑案資料查註紀錄表及臺灣高等法院被
    告全國前案紀錄表附卷可稽。被告自白核與事實相符，本件事證明確，被告右揭
    犯行，洵堪認定。
二、核被告所為，係犯毒品危害防制條例第十條第一項、第二項之施用第一級、第二
    級毒品罪。被告持有第一級、第二級毒品，進而施用，其持有之低度行為為施用
    之高度行為所吸收，均不另論罪。被告先後多次施用第一、二級毒品之行為，各
    時間密接、各犯罪構成要件相同，顯各係基於概括犯意為之，各應依連續犯規定
    ，各以一罪論，並各依法加重其刑。又被告於九十年間所犯之毒品及贓物案件，
    分經本院判處有期徒刑九月、八月確定，兩案經定應執行有期徒刑一年四月，於
    九十一年十二月五日縮刑期滿而執行完畢，此有臺灣臺中地方法院檢察署刑案資
    料查註紀錄表及臺灣高等法院被告全國前案紀錄表附卷可稽，又於五年內再犯本
    案之罪，均係屬累犯，均應依刑法第四十七條之規定，遞加重其刑。其所犯上開
    二罪，犯意各別，行為互殊，應予分論併罰。爰審酌被告前因施用毒品，經觀察
    、勒戒及強制戒治釋放後，猶再施用第一、二級毒品，惟念及施用毒品所生危害
    僅戕害自身健康，且犯後坦承犯行，態度良好等一切情狀，分別量處如主文所示
    之刑，並定其應執行之刑。扣案之第一級毒品海洛因肆小包（合計淨重零點捌伍
    公克，空包裝重壹點零玖公克）及第二級毒品安非他命陸小包（含袋重肆點柒公
    克），均為查獲之毒品，應依毒品危害防制條例第十八條第一項前段規定，宣告
    沒收銷燬之。另針筒貳支、空袋肆個暨玻璃吸食器壹支、吸食器壹組，均為被告
    所有，而分別供施用海洛因及甲基安非他命所用之物，爰依刑法第三十八條第一
    項第二款沒收之。
據上論斷，應依刑事訴訟法第二百七十三條之一第一項、第二百九十九條第一項前段
，毒品危害防制條例第十條第一項、第二項、第十八條第一項前段，刑法第十一條、
第五十六條、第四十七條、第三十八條第一項第二款、第五十一條第五款，判決如主
文。
本案經檢察官甲○○到庭執行職務
中      華      民      國      九十四      年      六    月    三十    日
                                臺灣臺中地方法院刑事第四庭
                                    法  官  吳  進  發
右正本證明與原本無異。
如不服本判決，應於判決送達後十日內向本院提出上訴狀，上訴於臺灣高等法院臺中
分院( 須附繕本 )。
                                    書記官
中      華      民      國      九十四      年      六    月    三十    日
